【裁判字號】    95,易,968
【裁判日期】    950811
【裁判案由】    竊盜
【裁判全文】
臺灣桃園地方法院刑事判決      95年度易字第968號
公  訴  人  台灣桃園地方法院檢察署檢察官
被      告  丙○○
指定辯護人  本院公設辯護人  甲○○
上列被告因竊盜案件，經檢察官提起公訴（95年度偵字第12556
號）、移送併辦（95年度偵字第14242號）及追加起訴（95年度
偵字第14242號）後，聲請改依協商程序而為判決，本院判決如
下：
    主  文
丙○○共同連續結夥三人以上，踰越安全設備竊盜，累犯，處有
期徒刑壹年，扣案之鸚哥鉗壹支沒收。又結夥三人以上踰越安全
設備竊盜，累犯，處有期徒刑柒月。應執行有期徒刑壹年陸月，
扣案之鸚哥鉗壹支沒收。
    事實及理由
一、本件被告所犯係死刑、無期徒刑或最輕本刑為3 年以上有期
    徒刑以外之罪，其於準備程序中就被訴事實為有罪之陳述，
    經本院告知簡式審判程序之旨，並聽取公訴人、被告之意見
    後，爰依刑事訴訟法第273 條之1 第1 項規定合議裁定由受
    命法官獨任進行簡式審判程序，合先敘明。
二、犯罪事實要旨：
    (一)起訴及移送併辦部分：丙○○基於意圖為自己不法所有概
      括犯意，而為下列行為：
      (1)丙○○與某真實姓名年籍不詳綽號「阿祥」之成年男子
        ，基於犯意聯絡與行為分擔，於民國95年5 月22日晚間
        10 時30 分許在桃園縣龜山鄉○○○路668 號對面之水
        泥廠廠區內，持共犯「阿祥」所有，客觀上對人之生命
        、身體構成威脅，足資為兇器之鸚哥鉗1 支，共同竊得
        乙○○管領持有之電纜線約16.8公斤，價值約新台幣（
        下同）2850元，嗣於上揭時、地為楊寶龍察覺有異，報
        警處理，當場查獲，並扣得上開鸚哥鉗1 支。
      (2)丙○○與真實姓名年籍不詳綽號「阿輝」、「阿西」等
        2 成年男子，基於犯意聯絡與行為分擔，於95年4 月30
        日16時30分許，結夥三人桃園縣大園鄉○○路126 號「
        祐泓電子公司」，踰越屬於安全設備之窗戶，徒手竊取
        廠區內置放於電鍍槽內之電鍍銅球約1 千公斤（價值約
        26 萬元），得手後逃逸。
    (二)追加起訴部分：
      丙○○與真實姓名年籍不詳綽號「阿輝」、「阿智」、「
      阿偉」等3 成年男子，於95年7 月3 日1 時45分許，結夥
      三人以上在桃園縣大園鄉○○路126 號「祐泓電子公司」
      ，踰越屬於安全設備之窗戶，竊取約5 百公斤之銅球（價
      值約14萬元）於得手後欲離去之際，為公司員工戊○○發
      現，當場報警逮捕丙○○，其餘共犯則趁隙逃逸。
三、證據名稱：
    (一)被告丙○○於警詢、檢察官偵訊及本院審理中之自白。
    (二)證人乙○○、楊寶龍、丁○○、戊○○之證述。
    (三)現場照片12張。
    (四)贓物領據3紙。
四、本件經檢察官與被告於審判外達成協商之合意且被告已認罪
    ，其合意內容為：被告願受科刑範圍：起訴部分為有期徒刑
    1 年；追加起訴部分為有期徒刑7 月。應執行有期徒刑1 年
    6 月。經查，上開協商合意並無刑事訴訟法第455 條之4 第
    1 項所列情形之一，檢察官聲請改依協商程序而為判決，本
    院爰不經言詞辯論，於協商合意範圍內為協商判決，合予敘
    明。
五、應適用之法條：刑事訴訟法第455 條之2 第1 項、第455 條
    之4第2項、第455 條之8 ，修正後刑法第2 條第1 項前段、
    刑法第321 條第1 項第2 款、第3 款、第4 款，修正前刑法
    第28條、第56條、第47條、第38條第1 項第2 款、第51條第
    5 款。
六、附記事項
    (一)查被告行為後，刑法業於94年2 月2 日經總統以華總一義
      字第09400014901 號令修正公布，並於95年7 月1 日施行
      ，刑法施行法第1 條之1 亦於95年6 月14日經總統以華總
      一義字第09500085181 號令公布施行，參酌最高法院95
      年5 月23日刑事庭第8 次會議決議，經綜其全部罪刑之結
      果而為比較，以舊刑法有利於被告，應一體適用修正前舊
      刑法之規定。
    (二)次查，被告於95年4 月30日、95年5 月22日、95年7 月3
      日3次 為竊盜犯行，而最後1 次犯行在新法施行後，雖3
      次犯行時間緊接、觸犯構成要件相同，然依上開最高法院
      決議要旨，最後1 次犯行不能論以連續犯，是該次犯行應
      單獨論罪科刑，再與刑法修正施行前所成立之連續竊盜罪
      ，依數罪併罰，定其應執行刑。
    (三)被告前曾於92年間因違反毒品危害防制條例案件，經本院
      於93年5 月18日以93年訴字第284 號判決，判處有期徒刑
      10 月 ，於同年6 月24日確定，嗣於94年6 月26日縮刑期
      滿執行完畢，詎猶不知悛悔。
    (四)扣案之鸚哥鉗1 支為共同正犯「阿祥」所有，應依刑法第
      38 條 第1 項第2 款沒收之。
七、本判決除有刑事訴訟法第455 條之4 第1 項第1 款、第2 款
    、第4款 、第6 款、第7 款所定情形之一，或違反同條第2
    項規定者外，不得上訴。
八、如不服本件判決，得自收受判決送達之日起10日內，向本院
    提出上訴書狀，上訴於第二審法院。
本件經檢察官邱曉華到庭執行職務。
中    華    民    國    95    年    8     月    11    日
                        刑事第六庭  法  官  陳  永  來
以上正本證明與原本無異。
                                    書記官  劉  霜  潔
中    華    民    國    95    年    8     月    11    日
附錄論罪科刑法條：
中華民國刑法第321條
犯竊盜罪而有左列情形之一者，處六月以上、五年以下有期徒刑
：
一  於夜間侵入住宅或有人居住之建築物、船艦或隱匿其內而犯
    之者。
二  毀越門扇、牆垣或其他安全設備而犯之者。
三  攜帶兇器而犯之者。
四  結夥三人以上而犯之者。
五  乘火災、水災或其他災害之際而犯之者。
六  在車站或埠頭而犯之者。
前項之未遂犯罰之。


司法院資訊處製作；財團法人民間司法改革基金會備份。
